臺灣高等法院臺南分院刑事裁定
110年度抗字第11號
抗  告  人  
即  受刑人  張紋豪


上列抗告人因聲請撤銷緩刑案件，不服臺灣臺南地方法院中華民
國109年11月24日裁定（109年度撤緩字第173號裁定），提起抗
告，本院裁定如下：
    主  文
抗告駁回。
    理  由
一、抗告人即受刑人張紋豪（下稱抗告人）抗告意旨略以：現透
    過運動讓身心放鬆，並在一家火鍋店打工，讓自己忙碌，就
    沒有空閒時間，因工作上在學習，只有起薪，要奉養父母、
    支付房貸，生活負擔沈重，如入監服刑將影響工作及生活，
    希望法外開恩，經此教訓，絕不重蹈覆轍云云。
二、按受緩刑之宣告，於緩刑前或緩刑期內因故意犯他罪，而在
    緩刑期內受6月以下有期徒刑、拘役或罰金之宣告確定，足
    認原宣告之緩刑難收其預期效果，而有執行刑罰之必要者，
    「得」撤銷其宣告，刑法第75條之1第1項第1、2款定有明文
    ，考本條文於94年2月2日新增訂時之立法意旨略以：關於緩
    刑之撤銷，現行法第75條第1項固已設有2款應撤銷之原因；
    至得撤銷緩刑之原因，則僅於保安處分章內第93條第3項與
    撤銷假釋合併加以規定，體例上不相連貫，實用上亦欠彈性
    ，爰增訂得撤銷緩刑之原因，其中現行關於緩刑前或緩刑期
    間故意犯他罪，而在緩刑期內受得易科罰金之有期徒刑之宣
    告者，列為應撤銷緩刑之事由，因認過於嚴苛，而排除第75
    條應撤銷緩刑之事由，移列至得撤銷緩刑事由，俾使「法官
    依被告再犯情節，而裁量是否撤銷先前緩刑之宣告」，以資
    彈性適用；且本條採用裁量撤銷主義，賦予法院撤銷與否之
    權限，特於第1項規定實質要件為「足認原宣告之緩刑難收
    其預期效果，而有執行刑罰之必要」，供作審認之標準。亦
    即於上揭「得」撤銷緩刑之情形，法官應依職權本於合目的
    性之裁量，妥適審酌抗告人所犯前後數罪間，關於再犯情節
    、法益侵害之性質、再犯之原因、違反法規範之情節是否重
    大、抗告人主觀犯意所顯現之惡性及其反社會性等情，是否
    已使前案原為促使惡性輕微之抗告人或偶發犯、初犯改過自
    新而宣告之緩刑，已難收其預期之效果，而確有執行刑罰之
    必要，此與刑法第75條第1項所定2款要件有一具備，即毋庸
    再行審酌其他情狀，應逕予撤銷緩刑之情形完全不同，故在
    緩刑前或緩刑期內因故意犯他罪，而在緩刑期內受6月以下
    有期徒刑、拘役或罰金之宣告確定者，並非均應一律撤銷其
    緩刑宣告，應由法院斟酌原宣告之緩刑是否難收預期效果，
    而有執行刑罰之必要，再決定是否撤銷緩刑之宣告。
三、經查：
  ㈠抗告人前因竊盜案件，經臺灣臺南地方法院於108年7月31日
    以108年度簡字第1785號判決判處有期徒刑6月、共2罪，並
    定應執行有期徒刑8月，宣告緩刑3年，於108年8月29日確定
    在案，緩刑期間至111年8月28日止（下稱甲案）。其於緩刑
    期內之109年2月9日、109年2月16日故意更犯竊盜罪，經臺
    灣臺南地方法院於109年6月30日以109年度簡字第1723號判
    決分別判處拘役20日、15日，並定應執行拘役30日，得易科
    罰金，於前案緩刑期內之109年8月4日確定（下稱乙案），
    迄今未逾6 月等情，有各該判決書及臺灣高等法院被告前案
    紀錄表1份在卷可憑，足認抗告人確有於緩刑期內因故意犯
    他罪，而於緩刑期內受拘役宣告確定之情形。
  ㈡觀之抗告人所犯甲、乙兩案，均屬竊盜案件，偷竊物品均包
    含內褲，非屬常人維持日常生活所必需之物，且甲案中被告
    部分犯行為侵入告訴人劉進榮住宅後在臥室陽台處竊取內褲
    ，乙案中被告雖未進入被害人江和青住宅，惟亦是在被害人
    江和青住宅外晾曬衣物處竊取內褲及衣物，犯罪手段及情節
    、侵害之法益均十分相似，其在甲案經緩刑之宣告，又於距
    離甲案判決確定後僅隔數月，故意再犯乙案之竊盜犯行，足
    見被告顯未因甲案緩刑宣告而遷過向善、有所警醒。且被告
    於109年7月後未持續就診，有心寬診所函覆之就診紀錄可參
    ，約束自己再犯之動機薄弱。
  ㈢綜上，抗告人嗣後所犯之竊盜犯行，非屬偶發性、初犯之犯
    罪，其法治觀念薄弱，無視個人犯罪行為，對他人法益造成
    之危害，違反法規範之情節，屢屢再犯相類犯行，已屬重大
    ，法院欲促抗告人知所自新，而於前案諭知緩刑宣告，抗告
    人僅須避免再犯，即不違反法院此項處遇之用意，然其卻一
    再犯竊盜罪，實難認前案之緩刑宣告有何啟其自我警惕而免
    再犯之效果，應認甲案原宣告之緩刑難收其預期效果，而有
    執行刑罰之必要。
四、抗告人雖以前詞指摘原裁定不當，惟其確實於甲案緩刑判決
    確定後數月即再犯相同性質之竊盜案件，明知須至醫院就診
    以控制其情緒，卻未持續就診，避免再犯，實難認前案之緩
    刑宣告有何啟其自我警惕而免再犯之效果。至其抗告所述醫
    師之醫矚要被告多運動改善，不要只靠藥物，及其入監服刑
    將影響工作及生活等情，均無從動搖前案緩刑宣告對其已無
    何啟其自我警惕而免再犯效果之判斷，其以前詞指摘原判決
    不當，應無理由，其抗告應予駁回。
據上論斷，應依刑事訴訟法第412條，裁定如主文。
中　　華　　民　　國　　110 　年　　1 　　月　　6 　　日
                  刑事第六庭    審判長法  官  張瑛宗
                                      法  官  李秋瑩
                                      法  官  林坤志
以上正本證明與原本無異。
不得抗告。
　　　　　　　　　　　　　　　　　　　書記官  凌昇裕
中　　華　　民　　國　　110 　年　　1 　　月　　6 　　日